【裁判字號】    95,訴,3622
【裁判日期】    951229
【裁判案由】    毒品危害防制條例
【裁判全文】
臺灣板橋地方法院刑事判決              95年度訴字第3622號
公  訴  人  臺灣板橋地方法院檢察署檢察官
被      告  甲○○
上列被告因毒品危害防制條例案件，經檢察官提起公訴（95年度
毒偵字第7350號），被告於準備程序中為有罪之陳述，經本院合
議庭裁定由受命法官進行簡式審判程序獨任審理，判決如下：
    主  文
甲○○施用第一級毒品，累犯，處有期徒刑柒月；又施用第二級
毒品，累犯，處有期徒刑參月，扣案吸食器貳組均沒收。應執行
有期徒刑玖月。扣案吸食器貳組均沒收。
    事  實
一、甲○○前因公共危險等案件，經本院以92年度重交簡字第21
    號判決就肇事逃逸罪判處有期徒刑6 月、就重大違背義務交
    通危險罪判處罰金新台幣25,000元，並於92年5月2日易科罰
    金執行完畢（累犯）。又前因施用毒品案件，經國防部中部
    地方軍事法院檢察署檢察官聲請軍事法院裁定觀察勒戒後，
    認無繼續施用毒品傾向，於91年2月19日執行完畢出所，並
    經不起訴處分確定在案。仍不知悔悟，明知海洛因及甲基安
    非他命（起訴書誤在為安非他命）係毒品危害防制條例所列
    管之第一級毒品及第二級毒品，依法不得持有、施用，竟分
    別基於施用第一級毒品海洛因及第二級毒品甲基安非他命之
    犯意，於上開觀察勒戒執行完畢釋放後5年內，於95年10月
    23 日晚上8時許，在台北縣新莊市○○路288巷30號5樓住處
    ，將甲基安非他命置於吸食器內以火燒烤吸食其煙霧方式，
    施用第二級毒品甲基安非他命1次；復於95年10月26日晚上9
    時50分許為警採尿前26小時內某時，在上開住處，以將海洛
    因置於香煙內吸食方式，施用第一級毒品海洛因1次。嗣於
    95 年10月26日晚上9時許（起訴書誤載為同年月日下午3時
    許），在上開住處，為警查獲，並扣有甲○○所有供施用第
    二級毒品甲基安非他命之吸食器2組。
二、案經台北縣政府警察局新莊分局報請台灣板橋地方法院檢察
    署檢察官偵查起訴。
    理  由
一、按除被告所犯為死刑、無期徒刑、最輕本刑為3 年以上有期
    徒刑之罪或高等法院管轄第一審案件者外，於第一次審判期
    日前之準備程序進行中，被告先就被訴事實為有罪之陳述時
    ，審判長得告知被告簡式審判程序之旨，並聽取當事人、代
    理人、辯護人及輔佐人之意見後，裁定進行簡式審判程序，
    刑事訴訟法第273 條之1 第1 項定有明文。經核本案被告甲
    ○○所犯係死刑、無期徒刑、最輕本刑為3 年以上有期徒刑
    以外之罪，其於準備程序中就被訴事實為有罪之陳述，經法
    官告知簡式審判程序之旨，並聽取公訴人及被告之意見後，
    本院合議庭認宜進行簡式審判程序，爰依首揭規定合議裁定
    由受命法官獨任進行簡式審判程序，合先敘明。
二、上開事實，業據被告於本院審理時坦承不諱，且其於上開時
    地為警查獲時所採取之尿液，經送請台灣檢驗科技股份有限
    公司檢驗結果，甲基安非他命、鴉片類均呈陽性反應，有該
    公司95年11月15日報告編號CH/2006/B0126 號濫用藥物尿液
    檢驗報告1 紙附卷可稽，並甲基安非他命吸食器2 組扣案足
    佐，足徵被告前開自白與事實相符，應堪採信。另查人體施
    用甲基安非他命後，其主要代謝物中，未改變型態之甲基安
    非他命占施用劑量達百分之43，安非他命則約為百分之5 ；
    人體若係施用安非他命後，主要代謝物中則有未改變型態之
    安非他命，但無甲基安非他命，此經法務部調查局以93年5
    月4 日調科壹字第09362413980 號函釋明在案，足見人體若
    施用安非他命，其尿液代謝物不可能出現甲基安非他命，惟
    人體若施用甲基安非他命，其尿液代謝物除主要有甲基安非
    他命外，亦可能有少量之安非他命。是本案被告之尿液除呈
    現較少量之安非他命陽性反應外，主要係呈現甲基安非他命
    之陽性反應，依上開函示，被告自不可能係施用安非他命，
    而應係施用甲基安非他命。公訴意旨認被告係施用安非他命
    ，顯係誤解，附此敘明。又被告有如事實欄所載施用毒品前
    科，其於觀察勒戒執行完畢釋放後5 年內再犯，依法即應予
    逕予處罰。本案事證明確，被告上開犯行洵堪認定。
三、查海洛因、甲基安非他命分別係毒品危害防制條例第2 條第
    2 項所稱之第一級毒品、第二級毒品，不得持有、施用，被
    告竟分別持之以施用，核其所為，係犯毒品危害防制條例第
    10條第1 項之施用第一級毒品罪、同條例第10條第2 項之施
    用第二級毒品罪。被告先後持有海洛因及甲基安非他命行為
    ，因進而施用，其持有海洛因、甲基安非他命行為應分別被
    其施用之行為所吸收，均不另論罪。被告有如事實欄所載前
    科，此有台灣高等法院被告前案紀錄表存卷為憑，其於5 年
    內故意再犯本案，為累犯，依法均加重其刑。被告所犯二罪
    之間，犯意各別，行為互殊，應予分論併罰。審酌被告素行
    、智識程度及念其犯罪係戕害自身，尚未害及他人，所犯情
    節非重，及犯罪後承認犯行，態度尚可等一切情狀，分別量
    處如主文所示之刑，復定其應執行之刑。至扣案吸食器2 組
    ，為被告所有供施用第二級毒品甲基安非他命使用，業據被
    告供明屬實，爰依刑法第38條第1 項第2 款，宣告沒收。
據上論斷，應依刑事訴訟法第273 條之1 第1 項、第299 條第1
項前段，毒品危害防制條例第10條第1 項、第2 項，刑法第11條
前段、第47條第1 項、第38條第1 項第2 款、第51條第5 款，判
決如主文。
本案經檢察官郭學廉到庭執行職務。
中    華    民    國    95    年    12    月    29    日
                            刑事第二庭法  官  李麗玲
以上正本證明與原本無異
如不服本判決應於送達後10日內向本院提出上訴狀
                                      書記官  周百川
中    華    民    國    95    年    12    月    29    日
附錄本判決論罪法條全文
毒品危害防制條例第10條：
施用第一級毒品者，處6月以上5年以下有期徒刑。
施用第二級毒品者，處3年以下有期徒刑。


司法院資訊處製作；財團法人民間司法改革基金會備份。
